臺灣臺南地方法院刑事判決
111年度訴字第228號
公  訴  人  臺灣臺南地方檢察署檢察官
被      告  張佑薰



            蔡紹睿


            黃俊憲


            蘇瑋翔


            李慎遠



            李依庭




上列被告等人因妨害秩序案件，經檢察官提起公訴（109年度調
少連偵字第14號），被告等人於準備程序中就被訴事實為有罪之
陳述，經本院合議庭裁定由受命法官獨任進行簡式審判程序後，
本院判決如下：
    主  文
丁○○共同犯意圖供行使之用而攜帶兇器在公共場所聚集三人以上
首謀及下手實施強暴罪，處有期徒刑陸月，如易科罰金，以新臺
幣壹仟元折算壹日；又共同犯恐嚇危害安全罪，處拘役參拾日，
如易科罰金，以新臺幣壹仟元折算壹日。均緩刑參年。並應接受
法治教育課程參場次，緩刑期間付保護管束。
己○○成年人與少年共同故意對少年犯意圖供行使之用而攜帶兇器
在公共場所聚集三人以上下手實施強暴罪，處有期徒刑陸月；又
成年人共同故意對少年犯恐嚇危害安全罪，處拘役參拾日，如易
科罰金，以新臺幣壹仟元折算壹日。均緩刑貳年。並應接受法治
教育課程貳場次，緩刑期間付保護管束。
壬○○成年人與少年共同故意對少年犯意圖供行使之用而攜帶兇器
在公共場所聚集三人以上下手實施強暴罪，處有期徒刑陸月。
丙○○共同犯意圖供行使之用而攜帶兇器在公共場所聚集三人以上
下手實施強暴罪，處有期徒刑肆月，如易科罰金，以新臺幣壹仟
元折算壹日。
乙○○共同犯意圖供行使之用而攜帶兇器在公共場所聚集三人以上
實施強暴助勢罪，處有期徒刑參月，如易科罰金，以新臺幣壹仟
元折算壹日。緩刑貳年。並應接受法治教育課程貳場次，緩刑期
間付保護管束。
戊○○犯成年人與少年共同故意對少年意圖供行使之用而攜帶兇器
在公共場所聚集三人以上實施強暴助勢罪，處有期徒刑肆月，如
易科罰金，以新臺幣壹仟元折算壹日。緩刑貳年。並應接受法治
教育課程貳場次，緩刑期間付保護管束。
  事實及理由
一、被告等人所犯均係死刑、無期徒刑、最輕本刑為3年以上有
    期徒刑以外之罪，亦非高等法院管轄第一審案件，渠等於準
    備程序中就前揭被訴事實為有罪之陳述，經受命法官告知簡
    式審判程序之旨，並聽取渠等與公訴人之意見後，本院合議
    庭裁定由受命法官獨任進行審判程序，合先敘明。
二、本件犯罪事實、證據及所犯法條，均引用附件檢察官起訴書
    之記載，另補充更正如下：
　㈠犯罪事實部分：
　⒈犯罪事實欄二第9至13行「丁○○、己○○、戊○○、蘇偉翔、丙○○
    、林○凱、李○展即共同基於攜帶兇器在公共場所聚集3人以
    上施強暴之犯意聯絡，乙○○、李○均則共同基於攜帶兇器在公
    共場所聚集3人以上施強暴助勢之犯意聯絡」部分，更正為「
    丁○○、己○○、壬○○、丙○○、林○凱、李○展即共同基於攜帶兇
    器在公共場所聚集3人以上施強暴之犯意聯絡，戊○○、乙○○、
    李○均則共同基於攜帶兇器在公共場所聚集3人以上施強暴助
    勢之犯意聯絡」。
　⒉「吳○倫」部分均更正為「甲○○」。
　㈡證據部分：
　⒈增列「被告丁○○、己○○、戊○○、壬○○、丙○○、乙○○於本院準
    備程序、審理時為認罪之表示」。
　⒉理由補充：公訴意旨認被告戊○○有參與毆擊被害人「甲○○」
    之行為，並提出己○○、丙○○之陳述為憑。然查：①己○○於警
    詢、偵訊時均未陳稱戊○○有毆打「甲○○」之行為，甚且於偵
    訊時稱：戊○○沒有下車等語(偵1卷第82頁)；②丙○○雖於警詢
    時稱看到戊○○手持鋁製球棒毆打「甲○○」，然其於偵訊時係
    稱：「應該是」戊○○有拿長長的鐵棍打甲○○等語(偵1卷第85
    頁)，所言與警詢時稱是持鋁棒毆打一節不符，且係使用「
    應該是」之非肯定語氣，所述是否與事實相符，已非無疑。
    嗣於本院審理時復稱：當時很暗，沒看清楚，不知道有沒有
    看到戊○○動手等語(本院卷第103、104頁)，是丙○○於警、偵
    訊中對戊○○不利之陳述，不可盡信；③至被害人「甲○○」雖
    於第1次警詢時泛稱現場8個男生都有動手毆打(警卷第56頁)
    ，然於第2次警詢時，經員警告知到案者僅有7男2女後，即
    改稱：確定有7個男生動手打，不認識戊○○，但可以準確指
    認他有拿鐵棍打我背部、屁股很多下等語(警卷第62頁)，另
    於偵訊時稱：己○○打我4下耳光後，我的眼鏡飛出去，看不
    清楚到底誰打我等語(偵1卷第79頁)，憑此，其眼鏡遭己○○
    打飛後，既無法看清何人動手，則其於警詢之指述，即難憑
    信。綜上，本院依卷存證據尚難認被告戊○○有下手實施毆打
    「甲○○」之行為，依有利被告原則，應認公訴意旨認戊○○有
    下手實施毆打之部分，尚屬不能證明。
　㈢所犯法條部分更正併說明如下：
　⒈起訴書論罪與沒收欄㈢原記載「被告己○○、戊○○、蘇偉翔、丙○○另犯第150條第2項第1款、第1項後段之攜帶兇器在公共場
    所聚集3人以上下手施強暴罪嫌。」部分之「戊○○」應予刪除
    。
　⒉【論罪與沒收㈥】部分：
　⑴刑法第150條之妨害秩序罪，為繼續犯，非屬數個動作之接續
    犯，起訴書【論罪與沒收㈥】記載被告丁○○等6人就犯罪事實
    欄二之之妨害秩序犯行為接續犯，尚有未洽。
　⑵補充：被告丁○○與己○○就事實欄四之恐嚇危害安全罪犯行，
    有犯意聯絡，行為分擔，為共同正犯。
　⒊被告戊○○既未下手實施強暴行為，則其所為係該當兒童及少
    年福利與權益保障法第112條第1項本文後段、刑法第302條
    第1項、第150條第2項第1款、第1項前段之成年人與少年共
    同故意對少年意圖供行使之用而攜帶兇器在公共場所聚集三
    人以上實施強暴助勢罪、成年人對少年剝奪行動自由罪。被
    告戊○○與被告乙○○及同案少年李○均就所犯上開二罪名，均
    有犯意聯絡、行為分擔，且為想像競合犯，應從一重論以成
    年人與少年共同故意對少年意圖供行使之用而攜帶兇器在公
    共場所聚集三人以上，下手實施強暴助勢罪。並依少年福利
    與權益保障法第112條第1項本文前段規定遞加重其刑。公訴
    意旨認應成立刑法第刑法第150條第2項第1款、第1項後段之
    成年人與少年共同故意對少年意圖供行使之用而攜帶兇器在
    公共場所聚集三人以上下手實施強暴罪，尚有未洽。
　⒋按刑法總則之加重，係概括性之規定，所有罪名均一體適用
    ；刑法分則之加重，係就犯罪類型變更之個別犯罪行為予以
    加重，成為另一獨立之罪名。兒童及少年福利與權益保障法
    第112條第1項前段所定：「成年人教唆、幫助或利用兒童及
    少年犯罪或與之共同實施犯罪或故意對其犯罪者，加重其刑
    至二分之一」，其中成年人教唆、幫助或利用兒童及少年犯
    罪或與之共同實施犯罪之加重，並非對於個別特定之行為而
    為加重處罰，其加重係概括性之規定，對一切犯罪皆有其適
    用，自屬刑法總則加重之性質；至故意對兒童及少年犯罪之
    加重，係對被害人為兒童及少年之特殊要件予以加重處罰，
    乃就犯罪類型變更之個別犯罪行為予以加重，則屬刑法分則
    加重之性質（最高法院103年度台非字第306號判決意旨參照
    ）。
　⑴起訴書【論罪與沒收欄㈨】原記載「就事實欄二、三之犯行，
    被告己○○、戊○○、壬○○係與少年林○凱等3人、洪○瑜共同實
    施，請依兒童及少年福利與權益保障法（下稱兒少法）第11
    2條第1項本文前段，加重其刑；又其等係對被害人即少年吳
    ○倫犯罪，請依同條項本文後段規定，遞加其刑。」部分，
    變更為：「就事實欄二、三之犯行，被告己○○、壬○○係與少
    年林○凱等3人、洪○瑜共同對少年甲○○實施犯罪，所為係犯
    兒童及少年福利與權益保障法第112條第1項本文後段、刑法
    第第150條第1項後段之成年人與少年共同故意對少年在公共
    場所聚集三人以上，下手實施強暴罪，並均應依兒童及少年
    福利與權益保障法第112條第1項本文前段規定各加重其刑。
　⑵起訴書【論罪與沒收欄㈩】原記載「就事實欄四之犯行，被告
    己○○係對被害人即少年吳○倫犯罪，請依兒少法第112條第1
    項本文後段，加重其刑。」應更正為「就事實欄四之犯行，
    被告己○○係對少年甲○○犯罪，係犯兒童及少年福利與權益保
    障法第112條第1項本文後段、刑法第305條之成年人共同故
    意對少年犯恐嚇危害安全罪。」
三、刑之減輕事由：
    本院審酌被告丁○○等六人本件聚集之人數、無持續增加聚集
    群眾等難以控制之情，且拘束甲○○之時間非長，造成甲○○傷
    勢大多為四肢、髖部之挫傷，及右大腿瘀青，傷勢尚非嚴重
    ，事後與被害人成立調解並給付賠償金(丙○○除外)，有臺南
    市白河區調解委員會調解書5份(見偵2卷第7至15頁)，撤回
    告訴狀(偵2卷第157頁)可憑，可見被告六人均係因一時思慮
    不周所致，主觀之惡性非重，本件犯罪情節尚屬輕微，倘論
    以法定最低度刑，確屬情輕法重，爰就被告六人所犯上開罪
    名，均依刑法第59條規定酌減其刑。
四、審酌被告等六人不思以理性平和方式處理友人間的糾紛，竟
    一同將被害人甲○○帶往偏僻之公共場所，持棍棒或徒手實施
    強暴，或在場助勢，致被害人甲○○之身體受有多處挫傷、瘀
    傷，所為實屬不該，自應非難；惟考量被告等人犯後均終能
    坦認犯行，且均與被害人和解，有上開調解書可參，顯見渠
    等已有悔意，並參酌渠等之品行素行（參臺灣高等法院被告
    前案紀錄表）、犯罪之動機、目的、手段、參與程度、學歷
    、生活經濟、家庭狀況等一切情狀，分別量處如主文所示之
    刑。
五、查被告丁○○、戊○○、乙○○先前未曾受任何罪刑之宣告，被告
    己○○未曾受有期徒刑之宣告(110年因竊盜判處罰金刑)，有
    其等之臺灣高等法院被告前案紀錄表各1份在卷可按。被告
    丁○○、戊○○、乙○○、己○○於本案均係因一時偶發事件而失慮
    ，致罹刑典，而被害人甲○○及其法定代理人已撤回對被告等
    人(丙○○除外)之刑事告訴，亦於調解筆錄表明希望能對被告
    等人從輕量刑，本院因認被告4人經此偵審程序之進行及罪
    刑宣告之教訓後，當知警惕，應無再犯之虞，因認其所宣告
    之刑，俱以暫不執行為適當，爰就被告丁○○部分宣告緩刑3
    年，被告己○○、戊○○、乙○○均緩刑2年，以勵自新。另本院
    為確保被告丁○○、己○○、戊○○、乙○○記取教訓，嗣後能確實
    恪遵法令規定並警惕自身行止，認宜以命其履行一定之負擔
    ，爰依刑法第74條第2項第8款規定，命被告丁○○、己○○、戊○○、乙○○等人應於緩刑期間內接受如主文所示之法治教育，
    另依刑法第93條第1項第2款諭知緩刑期間付保護管束，以啟
    自新，以維法治，兼收預防其再度犯罪之效。
六、沒收：按供犯罪所用、犯罪預備之物或犯罪所生之物，屬於
    犯罪行為人者，得沒收之。但有特別規定者，依其規定，刑
    法第38條第2項定有明文。被告丁○○等人所持參與毆打被害
    人之棍棒，雖係供犯罪所用之物，但均未扣案，存否未明，
    非違禁物，經濟價值非高，難認有刑法上之重要性，不予宣
    告沒收。
據上論斷，應依刑事訴訟法第299條第1項前段、第273條之1第1
項、第310條之2、第454條第2項，兒童及少年福利與權益保障法
第112條第1項，刑法第28條、第150條第1項、第2項第1款、第30
2條、第305條、第59條、第74條第1項第1款、第2項第8款，判決
如主文。
本案經檢察官粟威穆提起公訴，檢察官辛○○到庭執行職務。
中　　華　　民　　國　　111 　年　　5 　　月　　11　　日
　　　　　　　　　刑事第九庭    法　官　莊玉熙
以上正本證明與原本無異
如不服本判決應於收受本判後20日內向本院提出上訴書狀，並應
敘述具體理由。其未敘述上訴理由者，應於上訴期間屆滿後20日
內向本院補提理由書狀（均須按他造當事人之人數附繕本）「切
勿逕送上級法院」。
  　　　　　　　　　　　　　　　書記官　陳昱潔
中　　華　　民　　國　　111 　年　　5 　　月　　16　　日
附錄法條：
中華民國刑法第150條
在公共場所或公眾得出入之場所聚集三人以上，施強暴脅迫者，
在場助勢之人，處1年以下有期徒刑、拘役或10萬元以下罰金；
首謀及下手實施者，處6月以上5年以下有期徒刑。
犯前項之罪，而有下列情形之一者，得加重其刑至二分之一：
一、意圖供行使之用而攜帶兇器或其他危險物品犯之。
二、因而致生公眾或交通往來之危險。
　　
中華民國刑法第302條
私行拘禁或以其他非法方法，剝奪人之行動自由者，處5年以下
有期徒刑、拘役或9千元以下罰金。
因而致人於死者，處無期徒刑或7年以上有期徒刑；致重傷者，
處3年以上10年以下有期徒刑。
第1項之未遂犯罰之。

中華民國刑法第305條
以加害生命、身體、自由、名譽、財產之事恐嚇他人，致生危害
於安全者，處2年以下有期徒刑、拘役或9千元以下罰金。
附件：
　　　　　　臺灣臺南地方檢察署檢察官起訴書
                                 109年度調少連偵字第14號
　　被　　　告　丁○○　男　19歲（民國00年0月0日生）
　　　　　　　　　　　　住臺南市○○區○○○街00巷0號9樓
　　　　　　　　　　　　國民身分證統一編號：Z000000000號
　　　　　　　　己○○　男　25歲（民國00年0月00日生）
　　　　　　　　　　　　住臺中市○○區○○巷○0弄00號
　　　　　　　　　　　　國民身分證統一編號：Z000000000號
　　　　　　　　戊○○　男　26歲（民國00年0月00日生）
　　　　　　　　　　　　住臺中市○區○○路00000號6樓
　　　　　　　　　　　　國民身分證統一編號：Z000000000號
　　　　　　　　壬○○　男　22歲（民國00年00月00日生）
　　　　　　　　　　　　住臺南市○○區○○○街00巷00號2                         樓之3
　　　　　　　　　　　　國民身分證統一編號：Z000000000號
　　　　　　　　丙○○　男　20歲（民國00年00月00日生）
　　　　　　　　　　　　住臺南市○○區○○路0段00巷0000                         號
　　　　　　　　　　　　國民身分證統一編號：Z000000000號
　　　　　　　　乙○○　女　20歲（民國00年0月00日生）
　　　　　　　　　　　　住臺南市○區○○路000巷00號
　　　　　　　　　　　　國民身分證統一編號：Z000000000號
上列被告等因妨害秩序等案件，業經偵查終結，認應提起公訴，
茲將犯罪事實及證據並所犯法條分敘如下：
　　　　犯罪事實
一、緣洪○瑜（民國95年生，年籍詳卷）因與陳○宇（94年生，年
    籍詳卷）口角，遂夥同友人丁○○等人質問陳○宇，經陳○宇告
    知事端係吳○倫（95年生，年籍詳卷）所惹起，洪○瑜乃請丁○○為其處理。丁○○乃首謀聚集己○○、戊○○、蘇偉翔、丙○○、
    乙○○【下合稱丁○○等6人】，及林○凱（行為時為少年，年籍
    詳卷）、李○展（行為時為少年，年籍詳卷）、李○均（94年
    生，年籍詳卷）【下合稱林○凱等3人】於109年4月7日20時
    許，分乘車號000-0000休旅車（下稱A車）、BDF-5831號廂
    型車（下稱B車），同往吳○倫就讀之國中尋釁。
二、迨丁○○等6人、林○凱等3人見吳○倫後，即共同基於剝奪行動
    自由之犯意聯絡，推由丁○○向吳○倫恫稱「如不跟其等一起
    走，便開車直闖你家加以毆打」等語（下稱A話語），違反
    吳○倫之意願，脅迫吳○倫與其同上己○○、戊○○乘坐之A車，
    蘇偉翔、丙○○、乙○○、林○凱、李○展、李○均則駕乘B車隨行
    在後，再將吳○倫載往臺南市白河區「外角里、庄內里聯合
    活動中心」附近公眾得出入之場所，質問吳○倫為何與洪○瑜
    口角。丁○○等6人、林○凱等3人因不滿吳○倫辯稱僅係勸架之
    說詞，丁○○、己○○、戊○○、蘇偉翔、丙○○、林○凱、李○展即
    共同基於攜帶兇器在公共場所聚集3人以上施強暴之犯意聯絡
    ，乙○○、李○均則共同基於攜帶兇器在公共場所聚集3人以上
    施強暴助勢之犯意聯絡，先要求吳○倫彎身呈拱橋狀，再由丁○○、己○○、戊○○、蘇偉翔、丙○○分持可為兇器使用之鐵棍、
    鋁棒（均未扣案），或以徒手毆擊、腳踢踹之方式，共同毆
    打吳○倫；乙○○、李○均則在場助勢。卒致吳○倫受有頭部外
    傷、左側肩膀、手部、髖部挫傷、左上背部及右大腿瘀青之
    傷害（傷害部分業經撤回告訴）。
三、丁○○並持手機拍攝毆打吳○倫之影片（約13秒）上傳至爆料
    公社，再以A車將吳○倫載回學校門口，致吳○倫不得自由離
    去半小時之久。
四、其間丁○○、己○○另基於恐嚇之犯意，先後向吳○倫恫稱：「
    不得將此事說出去，不然要打斷你手腳」（下稱B話語）、
    「要不是你只有14歲，早就打到你不能走路」（下稱C話語
    ）等語，以此加害身體之事，使吳○倫心生畏懼，致生危害
    於安全。
五、案經吳○倫之母庚○○告訴暨臺南市政府警察局白河分局報告
    偵辦。
　　　　證據並所犯法條
一、證據清單暨待證事實
編號 證據名稱 待證事實 1 被告丁○○於警詢、偵查及審判外向法官所為之供述 ㈠否認曾說A、B話語或毆打吳○倫。惟此業經己○○、吳○倫證述明確。 ㈡蘇偉翔有毆打吳○倫之事實。 2 被告己○○於警詢及偵查中之供述 ㈠坦承全部犯罪事實不諱。 ㈡丁○○確曾口出A、B話語，及持棍毆打及以腳踢踹吳○倫；戊○○、蘇偉翔亦有毆打吳○倫之事實。 3 被告戊○○於警詢及偵查中之供述 否認毆打吳○倫。惟此業經己○○、丙○○證述明確。 4 被告蘇偉翔於警詢及偵查中之供述 否認毆打吳○倫。惟此業經丁○○、己○○、林○凱、李○展證述明確。 5 被告丙○○於警詢及偵查中之供述 ㈠否認毆打被害人吳○倫。惟此業經李○展證述明確。 ㈡戊○○有毆打吳○倫之事實。 6 被告乙○○於警詢及偵查中之供述 坦承全部犯罪事實不諱。 7 證人即被害人吳○倫於警詢及偵查中之指述 全部犯罪事實。  衛生福利部新營醫院診斷證明書、譯文暨影片截圖、現場蒐證暨受傷照片、監視器畫面翻拍照片手機截圖各1份、車輛詳細資料報表2紙  8 證人洪○瑜於警詢中之證述 洪○瑜自陳○宇獲悉事端起於吳○倫後，請丁○○為其處理之事實。 9 證人陳○宇於警詢中之證述 陳○宇告知洪○瑜事端起於吳○倫之事實。 10 證人林○凱於警詢中之證述 其與己○○、蘇偉翔、李○展等均有毆打吳○倫之事實。 11 證人李○展於警詢中之證述 其與丁○○、蘇偉翔、丙○○、林○凱等均有毆打吳○倫之事實。 12 臺灣臺南地方法院少年法庭109年度少護字第364號宣示筆錄1份 洪○瑜、林○凱等3人與丁○○等6人共犯本件之事實。 
二、論罪與沒收：
  ㈠核被告丁○○等6人就事實欄二、三所為，均係犯刑法（下除特
    別指明外，均同）第302條第1項之剝奪行動自由罪嫌。
  ㈡被告丁○○另犯第150條第2項第1款、第1項後段之意圖供行使
    之用而攜帶兇器在公共場所聚集三人以上首謀及下手實施強
    暴罪嫌。
  ㈢被告己○○、戊○○、蘇偉翔、丙○○另犯第150條第2項第1款、第
    1項後段之攜帶兇器在公共場所聚集3人以上下手施強暴罪嫌
    。
  ㈣被告乙○○另犯第150條第2項第1款、第1項前段之攜帶兇器在
    公共場所聚集3人以上施強暴助勢罪嫌。
  ㈤被告丁○○、己○○就事實欄四所為，則係犯第305條之恐嚇罪嫌
    。
  ㈥被告丁○○等6人就事實欄二之妨害秩序犯行，被告丁○○、己○○
    就事實欄四之恐嚇犯行，均係基於同一犯意，於密接時間所
    為，俱屬接續犯。
  ㈦被告丁○○等6人就事實欄二、三之剝奪行動自由罪，及上述各
    妨害秩序罪，均係一行為而觸犯數罪名之想像競合犯，請各
    從一重之攜帶兇器在公共場所聚集3人以上首謀兼或下手實
    施強暴罪、攜帶兇器在公共場所聚集3人以上施強暴助勢罪。
  ㈧被告丁○○等6人，少年林○凱等3人、洪○瑜就上開妨害秩序罪
    ，有犯意聯絡及行為分擔，請論以共同正犯。
  ㈨就事實欄二、三之犯行，被告己○○、戊○○、壬○○係與少年林○
    凱等3人、洪○瑜共同實施，請依兒童及少年福利與權益保障
    法（下稱兒少法）第112條第1項本文前段，加重其刑；又其
    等係對被害人即少年吳○倫犯罪，請依同條項本文後段規定
    ，遞加其刑。
  ㈩就事實欄四之犯行，被告己○○係對被害人即少年吳○倫犯罪，
    請依兒少法第112條第1項本文後段，加重其刑。
  被告丁○○、己○○所犯上開2罪間，犯意各別，行為互殊，請予
    分論併罰。
  至事實欄二之鐵棍、鋁棒均未扣案，現仍存否未明，且非違
    禁物，本身亦無甚經濟價值，難認具刑法上之重要性，依第
    38條之2第2項規定，毋庸宣告沒收，併此指明。
三、至告訴暨報告意旨另認被告丁○○等6人就事實欄二所為，另
    涉有第277條第1項之傷害罪嫌。惟查：
  ㈠按告訴乃論之罪，其告訴經撤回者，應為不起訴處分；又對
    於共犯之1人撤回告訴者，效力及於其他共犯。刑事訴訟法
    第252條第5款、第239條本文分別定有明文。
  ㈡被告丁○○等6人所涉上開罪嫌，依第287條前段之規定，須告
    訴乃論。茲告訴人庚○○業已撤回對被告丁○○、己○○、戊○○、
    蘇偉翔、乙○○此部之告訴，有請求撤回告訴狀在卷可稽，而
    其效力亦及於被告丙○○，業如前述。
  ㈢依上說明，本應為不起訴處分，惟此部若成立犯罪，與前開
    起訴部分，具想像競合之裁判上一罪關係，爰不另為不起訴
    處分，併此敘明。
四、依刑事訴訟法第251條第1項提起公訴。
　　此　致
臺灣臺南地方法院
中　　華　　民　　國　 111　　年　　1 　　月　　25　　日
　　                          檢察官  粟  威  穆
本件證明與原本無異
中　　華　　民　　國　 111　　年　　2 　　月　　11　　日
　　                          書記官  楊  娟  娟